【裁判字號】    99,易,468
【裁判日期】    990312
【裁判案由】    傷害等
【裁判全文】
臺灣臺中地方法院刑事判決  99年度易字第468號
公  訴  人  臺灣臺中地方法院檢察署檢察官
被      告  丙○○
上列被告因傷害等案件，經檢察官提起公訴（99年度偵字第923
號），本院判決如下：
    主    文
丙○○犯傷害罪，處有期徒刑參月，如易科罰金，以新臺幣壹仟
元折算壹日；又犯毀損罪，處有期徒刑貳月，如易科罰金，以新
臺幣壹仟元折算壹日；又犯公然侮辱罪，處罰金新臺幣貳仟元，
如易服勞役，以新臺幣壹仟元折算壹日。所處徒刑部分應執行有
期徒刑肆月，如易科罰金，以新臺幣壹仟元折算壹日。
    犯罪事實
一、丙○○於民國九十八年八月六日二十三時許，前往臺中市○
    ○區○○路五三號乙○○所經營之檳榔攤內尋找其配偶張鳳
    嬌，發覺張鳳嬌在現場與友人打麻將，而與張鳳嬌發生爭執
    ，詎丙○○因酒後情緒失控，竟基於傷害、毀損及公然侮辱
    之犯意，在前開檳榔攤內，徒手毆打乙○○之頭部、臉部，
    致其受有左耳外傷性耳膜穿孔、左臉血腫、兩側臉頰瘀傷、
    腦震盪症候群等傷害，另將乙○○所有，置放於前開檳榔攤
    內之電視機、手機及數位相機等物摔毀丟置於地上，致前開
    電視機、手機及數位相機等物不堪使用；復公然以臺語「幹
    你娘」、「死阿陸」等語，辱罵乙○○，足生損害於乙○○
    之名譽。
二、案經被害人乙○○告訴臺灣臺中地方法院檢察署檢察官偵查
    起訴。
    理    由
一、證據能力之說明：按現行刑事訴訟法為保障被告之反對詰問
    權，排除具有虛偽危險性之傳聞證據，以求實體真實之發見
    ，於該法第一百五十九條第一項明定被告以外之人於審判外
    之言詞或書面陳述，除法律有規定者外，不得作為證據。而
    刑事訴訟法第一百五十九條之一至第一百五十九條之四有傳
    聞法則之例外規定，且被告以外之人於審判外之陳述，雖不
    符前四條之規定，而經當事人於審判程序同意作為證據，法
    院審酌該言詞陳述或書面陳述作成時之情況，認為適當者，
    亦得為證據；當事人、代理人或辯護人於法院調查證據時，
    知有第一百五十九條第一項不得為證據之情形，而未於言詞
    辯論終結前聲明異議者，視為有前項之同意，刑事訴訟法第
    一百五十九條之五定有明文。查本件證人即被害人乙○○於
    偵訊中之證述、證人柯尚仁、張鳳嬌、郭仁鴻、陳怡仁於偵
    查中之證述，均屬於審判外之陳述，為傳聞證據，然被告丙
    ○○於本院審理時未表示意見，顯不予爭執，且迄至言詞辯
    論終結前亦未曾聲明異議，本院審酌上開證據資料製作時之
    情況，尚無違法不當及證明力明顯過低之瑕疵，亦認為以之
    作為證據應屬適當，且指訴內容係針對被告是否有竊盜犯行
    之事實，為證明本案犯罪事實所必要，故揆諸上開規定，爰
    依刑事訴訟法第一百五十九條之五規定，認上揭證據資料均
    例外認有證據能力，合先敘明。
二、上揭犯罪事實，業據被告丙○○於偵查中及本院審理時坦承
    不諱，核與證人即被害人乙○○於偵訊中之證述、證人柯尚
    仁、張鳳嬌、郭仁鴻、陳怡仁於偵查中之證述之情節相符，
    並有澄清綜合醫院中港分院診斷證明書三紙、告訴人受傷照
    片二張、電視機、手機、數位相機毀損照片五張、澄清綜合
    醫院九十八年十二月十八日澄高字第980556號函文暨告訴人
    乙○○病歷資料、臺灣臺中地方法院署公務電話紀錄乙紙等
    附卷可參。被告於偵查中及本院審理時自白犯罪，應與事實
    相符，而足堪採信。因而認本件事證明確，被告傷害、毀損
    及公然侮辱等犯行，均堪認定。
三、核被告丙○○所為，係犯刑法第二百七十七條第一項之傷害
    罪、同法第三百五十四條之毀損罪及同法第三百零九條第一
    項之公然侮辱罪。被告所犯上開三罪間，犯意各別，行為互
    殊，應予分論併罰。爰審酌被告犯罪之動機、目的、手段、
    智識程度，及被告不思循正途解決問題，竟憑藉酒意，以暴
    力行為傷害他人、毀損財物及以言語侮辱人，行為殊值非難
    ，惟衡酌被告犯後於警詢、偵查中及本院審理中均坦承犯行
    ，犯罪後態度尚稱良好，既被害人受傷及財物損失之狀況等
    一切情狀，分別量處如主文所示之刑，並就被告經諭知有期
    徒刑部分定其應執行之刑，及均諭知易科罰金及易服勞役之
    折算標準。
據上論斷，應依刑事訴訟法第二百九十九條第一項前段，刑法第
二百七十七條第一項、第三百五十四條、第三百零九條第一項、
第四十一條第一項前段、第四十二條第三項、第五十一條第五款
，刑法施行法第一條之一第一項、第二項前段，判決如主文。
本案經檢察官甲○○到庭執行職務。
中    華    民    國    99    年    3     月    12    日
              刑事第十八庭  法  官  張清洲
以上正本證明與原本無異。
如不服本判決，應於收送達後十日內向本院提出上訴書狀（應敘
述具體理由並附繕本）。
上訴書狀如未敘述理由，應於上訴期間屆滿後二十日內補提理由
書於本院。
                            書記官  詹東益
中    華    民    國    99    年    3     月    12    日
附錄論罪科刑法條
中華民國刑法第277條
（普通傷害罪）
傷害人之身體或健康者，處3年以下有期徒刑、拘役或1千元以下
罰金。
犯前項之罪因而致人於死者，處無期徒刑或7年以上有期徒刑；
致重傷者，處3年以上10年以下有期徒刑。
中華民國刑法第354條
（毀損器物罪）
毀棄、損壞前二條以外之他人之物或致令不堪用，足以生損害於
公眾或他人者，處2年以下有期徒刑、拘役或5百元以下罰金。
中華民國刑法第309條
（公然侮辱罪）
公然侮辱人者，處拘役或 3 百元以下罰金。
以強暴犯前項之罪者，處1年以下有期徒刑、拘役或5百元以下罰
金。

司法院資訊處製作；財團法人民間司法改革基金會備份。
